臺灣臺中地方法院民事裁定
110年度訴字第2494號
原      告  陳金波  
            劉朝益  
            蕭春居  
            黃瀞漪  
            李煌彪  
            郭素珠  

            王萬倉  
            黃頴駿  
            王宏原  
            傅春生  
共      同
訴訟代理人  洪政國律師
被      告  台中市水電裝置業職業工會

法定代理人  張阿富  
上列當事人間確認停權處分無效事件，本院裁定如下：
    主  文
原告應於本裁定送達後5日以內，陳報本件訴訟標的價額，並按
所陳報之訴訟標的價額補繳裁判費；如無法查報或未能查報，則
本件訴訟標的價額核定為新臺幣16,500,000元，原告應補繳第一
審裁判費新臺幣157,200元。如逾期未補正，即駁回原告之訴。
    理  由
一、按提起民事訴訟應依民事訴訟法第77條之13、第77條之14規
    定繳納裁判費，此為法定必備之程式。次按因財產權涉訟，
    其訴訟標的之價額不能核定者，以民事訴訟法第466條所定
    不得上訴第三審之最高利益額數加10分之1；以一訴主張數
    項標的者，其價額合併計算之，同法第77條之12、第77條之
    2第1項前段定有明文。
二、原告起訴請求：「㈠確認被告於民國110年5月12日所為『會籍
    未滿20年退休及越區選舉者（陳金波、劉朝益、蕭春居）即
    日（110年5月12日）起停權1年（無選舉權及被選舉權，僅
    可領取生日禮金）』之處分無效。㈡確認被告於110年5月10日
    所為『入會時無參加勞健保於本會及退休前會籍年資未達20
    年之會員（黃瀞漪、李煌彪、郭素珠、王萬倉、黃穎駿、王
    宏原、傅春生）停權1年』之處分無效。」（見本院卷第25至
    26頁），並非對於親屬關係及身分上之權利有所主張，應屬
    財產權之訴訟，其訴訟標的之價額應以各原告因確認停權處
    分無效所受利益之價額定之。
三、茲依民事訴訟法第249條第1項但書之規定，命原告於本裁定
    送達後5日以內，陳報因確認「被告對各原告所為停權處分
    無效」所受利益之價額，再按該訴訟標的價額補繳裁判費。
    如無法陳報或未能陳報，則本件各原告訴請確認停權處分無
    效之訴訟標的價額均屬不能核定，依民事訴訟法第77條之12
    規定，應各以新臺幣（下同）1,650,000元定其價額，是本
    件訴訟標的價額應核定為16,500,000元（計算式：1,650,00
    0元×10人＝16,500,000元），應徵第一審裁判費157,200元，
    原告應於本裁定送達後5日以內逕向本院補繳。如逾期未補
    正上開事項，即駁回原告之訴，特此裁定。
中　　華　　民　　國　　110 　年　　11 　 月　　11　　日
                  民事第二庭  審判長法  官  呂麗玉
                                    法　官  江奇峰
                                    法　官　鄭百易　　
正本係照原本作成。
如不服本裁定關於核定訴訟標的價額部分，應於送達後10日內，
向本院提出抗告狀，並繳納抗告裁判費1,000元；命補繳裁判費
部分，不得抗告。
中　　華　　民　　國　　110 　年　　11 　 月　　11　　日
　　　　　　　　　　　　　　　　　　書記官　唐振鐙